【裁判字號】    98,交聲,324
【裁判日期】    980324
【裁判案由】    聲明異議
【裁判全文】
臺灣彰化地方法院交通事件裁定         98年度交聲字第324號
移送機關    交通部公路總局臺中區監理所彰化監理站
異議人即
受處分人    甲○○
上列受處分人因違反道路交通管理處罰條例案件，對於交通部公
路總局臺中區監理所彰化監理站於中華民國九十八年三月十二日
所為之處分（原處分案號：彰監四字第裁六四－Ｇ九Ｈ０二二三
四三號）聲明異議，本院裁定如下：
    主  文
異議駁回。
    理  由
一、按汽車行駛於高速公路、快速公路或設站管制之道路，不遵
    使用限制、禁止、行車管制及管理事項之管制規則而有行車
    速度超過規定之最高速限或低於規定之最低速限行為者，處
    汽車駕駛人三千元以上六千元以下罰鍰，並記違規點數一點
    ，道路交通管理處罰條例第三十三條第一項第一款、第六十
    三條第一項第一款分別定有明文。
二、原處分意旨略以：異議人即受處分人甲○○於民國（下同）
    九十八年一月八日二十三時九分許，駕駛車牌號碼五Ｍ－七
    一九二號自用小貨車，行經臺七四線中彰公路處，有「汽車
    行駛快速公路速度超過規定最高速限（未滿二十公里）」之
    違規行為，經臺中市警察局交通隊掣單舉發，原處分機關並
    依道路交通管理處罰條例第三十三條第一項、第六十三條第
    一項規定，裁處受處分人三千元罰鍰，且記違規點數一點，
    於法並無不合等語。
三、聲明異議意旨略以：受處分人甲○○對於上揭時間，駕駛車
    牌號碼五Ｍ－七一九二號自用小貨車，行經臺七四線中彰公
    路處，有「汽車行駛快速公路速度超過規定最高速限（未滿
    二十公里）」之違規事實，並不爭執，然表示至監理站繳款
    時，處罰條款卻由道路交通管理處罰條例第四十條更改為同
    條例第三十三條第一項第一款，並非伊之錯誤，對警方開罰
    之公信力存有質疑，爰依法聲明異議等語。
四、經查：
（一）本件受處分人甲○○駕駛車牌號碼五Ｍ－七一九二號自用
      小貨車，於九十八年一月八日二十三時九分許，行經臺七
      四線中彰公路處，有「汽車行駛快速公路速度超過規定最
      高速限（未滿二十公里）」之違規行為，為臺中市警察局
      交通隊員警掣單舉發，並經原處分機關依道路交通管理處
      罰條例第三十三條第一項第一款、第六十三條第一項之規
      定，於九十八年三月十二日以彰監四字第裁六四－Ｇ九Ｈ
      ０二二三四三號裁決書裁處罰鍰三千元，並記為違規點數
      一點，有前開違反道路交通管理事件裁決書一紙在卷可稽
      （見本院九十八年度交聲字第三二四號卷第六頁），且為
      受處分人所不爭執，是其前開違規之事實足堪認定。
（二）受處分人雖辯稱：罰單處罰條款由道路交通管理處罰條例
      第四十條更改為同條例第三十三條第一項第一款，並非伊
      之錯誤云云，惟受處分人之違規地點，係臺七四線中彰快
      速道路，本應適用同條例第三十三條第一項第一款，然因
      電腦作業而誤植為同條例第四十條（市區道路超速違規）
      ，且已由臺中市警察局於九十八年二月十二日以中市警交
      字第０九八００一０三七二號函為更正，此有臺中市警察
      局九十八年三月六日中市警交字第０九八００一六七三六
      號書函、違規查詢報表各一份在卷可參（見本院九十八年
      度交聲字第三二四號卷第八頁、第九頁），是以本件原處
      分機關所為之裁處，於法並無違誤。
（三）綜上所述，本件受處分人確有於上揭時間、地點駕駛前開
      自用小貨車「汽車行駛快速公路速度超過規定最高速限（
      未滿二十公里）」之違規行為，事證已臻明確，原處分機
      關依道路交通管理處罰條例第三十三條第一項第一款、第
      六十三條第一項之規定，裁處受處分人罰鍰三千元，並記
      違規點數一點，並無不當，本件聲明異議為無理由，應予
      駁回。
五、據上論斷，應依道路交通管理處罰條例第八十七條第二項，
    道路交通案件處理辦法第十九條，裁定如主文。
中    華    民    國    98    年    3     月    24    日
                  交通法庭法  官  陳秋錦
以上正本證明與原本無異。
如不服本裁定，應於裁定送達後5日內，向本院提出抗告狀 (須
附繕本)。
中    華    民    國    98    年    3     月    26    日
                          書記官  張清秀


司法院資訊處製作；財團法人民間司法改革基金會備份。
